臺灣臺北地方法院刑事裁定　
111年度聲字第1412號
聲  請  人  林蔡春  
送達代收人  蔡明和律師
上列聲請人因被告林振輝詐欺案件（本院109年度易字第721號）
，聲請發還扣押物，本院裁定如下：
    主  文
扣案如附表所示之物准予發還林蔡春。
    理  由
一、聲請意旨略以：被告林振輝涉犯詐欺案件（本院109年度易
    字第721號），經本院於民國110年11月30日宣判，嗣經檢察
    官提起上訴後，經臺灣高等法院以111年度上易字第80號判
    決駁回上訴，本案已為確定，而扣案如附表所示之物未經宣
    告沒收，而聲請人林蔡春為扣案如附表之物所有人，爰依刑
    事訴訟法第142條第1項規定，請求發還扣押如附表所示之物
    。
二、按可為證據或得沒收之物，得扣押之；扣押物若無留存之必
    要者，不待案件之終結，應以法院之裁定或檢察官之命令發
    還之，刑事訴訟法第133條第1項、第142條第1項前段分別定
    有明文。次按所謂扣押物無留存之必要者，乃指非得沒收之
    物，且又無留作證據之必要者，始得依上開規定發還；倘扣
    押物尚有留存之必要者，即得不予發還。另該等扣押物有無
    留存之必要，並不以係得沒收之物為限，且有無繼續扣押必
    要，應由事實審法院依案件發展、事實調查，予以審酌。故
    扣押物在案件未確定，而扣押物仍有留存必要時，事實審法
    院得本於職權依審判之需要及訴訟進行之程度，予以妥適裁
    量而得繼續扣押（最高法院108年度台抗字第1484號裁定意
    旨參照）。
三、經查：
　㈠被告林振輝因詐欺案件，經本院於110年11月30日以109年度
    易字第721號判決徒刑，惟被告於辯論終結後，宣示判決前
    之110年11月25日死亡，嗣經檢察官上訴後，經臺灣高等法
    院以被告死亡，訴訟主體即失其存在，檢察官上訴不合法為
    由，以111年度上易字第80號判決駁回上訴等情，有上開判
    決書、被告林振輝之個人戶籍資料查詢結果可查（見高院11
    1上易80卷第17至29頁、第65至66頁、本院109易721卷二第1
    41頁），是本案因判決正本無法送達被告為由而無從確定，
    聲請意旨稱本案已為確定，應屬誤解。準此，本案屬尚未終
    結之情形，揆諸前開說明，本院自得審酌是否將扣案如附表
    所示之物發還予聲請人。
　㈡又扣案如附表所示之物，為偵辦被告林振輝涉犯詐欺案件所
    扣得之物，有內政部警政署刑事警察局扣押物品目錄表可參
    （見本院109易721卷一第139頁）。本院審酌扣案如附表所
    示之物所有人為聲請人，卷內復無證據證明扣案如附表所示
    之物係供被告犯本案犯罪所用或所得之物，又非違禁物，且
    無其他第三人對該扣案物主張權利，從而，本院認扣案如附
    表所示之物並無留存之必要，聲請人聲請發還扣案如附表所
    示之物，核無不合，應予准許。
四、依刑事訴訟法第220條、第142條第1項前段規定，裁定如主
    文。　
中　　華　　民　　國　　111 　年　　8 　　月　　29　　日
　　　　　　　　　刑事第二庭   法　官  黃靖崴
以上正本證明與原本無異。
如不服本裁定，應於裁定送達後5日內向本院提出抗告狀。因疫
情而遲誤不變期間，得向法院聲請回復原狀。
                               書記官  阮弘毅
中　　華　　民　　國　　111 　年　　8 　　月　　29　　日
附表：
編號 物品名稱 數量 備註 1 AXK-7389買賣過戶原始資料 1件 ⑴本院109年刑保1943號、內政部警政署刑事警察局扣押物品目錄表（見本院卷一第139、145頁） ⑵即本院109年度易字第721號判決附表四編號9之物。 2 汽車（AXK-7389黑色賓士） 1台 ⑴本院109年刑保1943號、內政部警政署刑事警察局扣押物品目錄表（見本院卷一第139、145頁） ⑵即本院109年度易字第721號判決附表四編號10之物。